【裁判字號】    97,重訴,376
【裁判日期】    980819
【裁判案由】    侵權行為損害賠償
【裁判全文】
臺灣臺北地方法院民事裁定             97年度重訴字第376號
原      告  忠冠建設開發股份有限公司
法定代理人  丙○○原名陳憲崇.
訴訟代理人  甲○○
            戊○○
            陳永昌律師
上一人
複代理人    陳柏均律師
            吳孟勳律師
被      告  坡心商業股份有限公司
法定代理人  徐迺煥
被      告  乙○○
被      告  丁○○
                        之8
                        樓
上列五人共同
訴訟代理人  劉大新律師
            陳昌義律師
            陳福寧律師
上列當事人間侵權行為損害賠償事件，本院裁定如下：
    主  文
原告之訴及假執行之聲請均駁回。
訴訟費用由原告負擔。
    理  由
一、按因犯罪而受損害之人，以對於刑事被告及依民法負賠償責
    任之人請求回復其損害者為限，始得於刑事訴訟程序附帶提
    起民事訴訟，此為刑事訴訟法第487條第1項所明定，且其附
    帶提起之民事訴訟，如不合於上開法條所定之要件者，縱於
    刑事庭依刑事訴訟法第504條第1項將附帶之民事訴訟移送於
    民事庭後，亦不得將關於民事訴訟之法規，溯及於附帶提起
    民事訴訟之時，而予適用，仍應認其起訴為不合法，此亦為
    最高法院41年度台抗字第58號裁定所持之見解。
二、本件原告因被告92年度易字第1547號案件於刑事訴訟程序附
    帶提起民事訴訟，請求判令被告就擅自將如附表編號4至11
    過戶予他人所致原告之損害連帶賠償121,322,558元及自刑
    事附帶民事訴訟起訴狀繕本送達翌日起至清償日止按年息5
    ％計算之利息，並予宣告假執行。經刑事庭依刑事訴訟法第
    504條第1項規定，將其附帶之民事訴訟，以裁定移送民事庭
    （按原告附帶民事訴訟起訴之總金額為156,560,000元及自
    刑事附帶民事訴訟起訴狀繕本送達翌日起至清償日止按年息
    5％計算之利息，然其中附表編號1至3之損害額為
    33,260,000元及其遲延利息，附表編號4至11之損害額經原
    告減縮後為121,322,558元及其遲延利息。本裁定僅就附表
    編號4至11之損害為裁定，至於附表編號1至3之損害，將繼
    續審理）。
三、但查，本件刑事判決認定被告擅自過戶部分僅有附表編號1
    至3支房屋，至於原告主張被告賠償因擅自將如附表編號4至
    11過戶予他人部分，並未經刑事庭判決有罪，此有本院92年
    度易字第1547號刑事判決在卷可稽，是以原告就附表編號4
    至11房屋所受之損害，無從認為係因犯罪而受損害，自不得
    依刑事附帶民事訴訟程序加以請求。
四、依首開說明，原告請求被告連帶賠償121,322,558元及自刑
    事附帶民事訴訟起訴狀繕本送達翌日起至清償日止按年息5
    ％計算之利息，並予宣告假執行，其訴顯難認為合法，無從
    准許，其假執行之聲請亦缺乏宣告之依據，均應予駁回。
五、依民事訴訟法第249條第1項第6款、第95條、第78條，裁定
    如主文。
中    華    民    國    98    年    8     月    19    日
                  民事第三庭    法  官  陳怡雯
以上正本係照原本作成。
如不服本裁定應於送達後10日內向本院提出抗告狀，並繳納抗告
費新臺幣1,000元。
中    華    民    國    98    年    8     月    19    日
                                書記官  鄭美華


司法院資訊處製作；財團法人民間司法改革基金會備份。
